【裁判字號】    94,交聲,953
【裁判日期】    950418
【裁判案由】    違反道路交通管理處罰條例聲明異議
【裁判全文】
臺灣士林地方法院交通事件裁定         94年度交聲字第953號
原處分機關  交通部公路總局台北區監理所
異  議  人
即受處分人  乙○○
上列異議人即受處分人因違反道路交通管理處罰條例案件，對於
交通部公路總局台北區監理所中華民國94年11月21日所為之處分
（原處分案號：北監營裁字第裁40─AEB221674 號）聲明異議，
本院裁定如下：
    主  文
異議駁回。
    理  由
一、按汽車駕駛人，行經有燈光號誌管制之交岔路口闖紅燈者，
    處新臺幣1,800元 以上5,400 元以下罰鍰。且汽車駕駛人，
    駕駛汽車不服從交通勤務警察或依法令執行交通指揮、稽查
    任務人員之指揮或稽查者，除按各該條規定處罰外，處新臺
    幣900 元以上1,800 元以下罰鍰。並記違規點數3 點及1 點
    。道路交通管理處罰條例第53條第1 項、第60條第2 項第1
    款及第63條第1 項第3 款、第1 款分別定有明文。
二、原處分意旨略以：異議人駕駛其所有車牌187-CN號營業小客
    車於民國（以下同）94年10月25日10時20分許，由南向北行
    經台北市○○○路○ 段30巷口，經台北市政府警察局北投分
    局舉發「行經有燈光號誌管制之交岔路口闖紅燈」及「拒絕
    出示汽車駕照與行車執照以接受稽查」等違規，爰依道路交
    通管理處罰條例第53條第1 項及第60條第2 項第1 款之規定
    ，處罰鍰新臺幣3,600 元，並依同條例第63條第1 項第3款
    、第1 款規定各記違規點數3 點及1 點，共4 點等語。
三、異議人對於在前揭時、地，駕駛其所有車牌187-CN號營業小
    客，由南向北行經台北市○○○路○ 段30巷口等情雖供承不
    諱，然矢口否認有「行經有燈光號誌管制之交岔路口闖紅燈
    」及「拒絕出示汽車駕照與行車執照以接受稽查」等違規情
    事，爰具狀聲明異議，意旨略以：其於94年10月25 日 在台
    北市○○區○○路口等紅燈時，警員指示其下車及出示駕照
    ，該警員稱其行經台北市○○○路○ 段30巷口時闖紅燈，其
    當場表示若有闖紅燈早已快駛逃逸而不會下車接受警員稽查
    ，其因不服警員開罰而拿回其行、駕照，事後竟收到該等罰
    單，爰聲明異議，請求撤銷原處分云云。
四、經查，異議人所有車牌187-CN號營業小客車於94年10月25日
    10時20分許，由北投往關渡方向（由南向北）行經台北市○
    ○○路○ 段30巷口闖紅燈及且當員警正要稽查其行駕照時，
    竟出手搶回其行駕照等情，業經證人即當時舉發之員警甲○
    ○到庭結證稱：「當天我騎乘機車由關渡往北投方向（由北
    向南）行駛，在北投中央北路4 段30巷口等紅燈時，看見對
    向異議人所有車牌187-CN號營業小客車連續於中央北路4 段
    18巷及30巷等有燈光號誌之交岔路口闖越紅燈，當時我立即
    開啟警報器示警並迴轉追逐該違規車輛，嗣在一心路口追到
    異議人並請他停車及出示駕照與行照，我告知異議人有違規
    闖越中央北路4 段30巷口紅燈等情，異議人稱其沒有闖紅燈
    且從我手中將駕照與行照搶回去。我再次告知異議人有闖紅
    燈與拒絕稽查等違規情事，且說我要逕行舉發你。」等語明
    確，且異議人於本院調查時雖否認闖紅燈，然對於未經警員
    允許即將其駕照與行照自警員手中取回等情亦供承不諱。且
    交通警員製單舉發違反道路交通管理處罰條例違規事實，本
    質上為行政處分，係公務員基於職務上權力，依法就特定之
    具體事件所為具公法上效果之單方行政行為，基於公務員為
    公法上行為具有公信力之原則，該行政處分當可被推定為真
    正，其據以依法處分之事實認定亦為正確無誤，本此公信原
    則，乃立法者賦予行政機關制定違反道路交通事件統一裁罰
    標準及處理細則，使執勤警員得當機處分以維護交通秩序、
    安全之行政目的，反之，若謂公務員一切行政行為均需預留
    證據以證其實，則國家行政勢必窒礙難行，據此，刑事訴訟
    法就犯罪證據有關之規定中，與屬行政秩序罰之交通違規裁
    罰本旨不合之部分，自不在準用之列。本件異議人雖主張警
    員舉發有誤，但並未提出任何可資證明警員有故意誣陷或採
    證錯誤之證據以供調查，則本件既無任何證據足資證明舉發
    之事實有誤，則執勤警員本其維護交通秩序、安全職責所為
    之舉發，自應受到合法、正確之推定，異議意旨片面主張舉
    發有誤，實難採信，原處分機關據以援引上開規定，裁處新
    台幣3,600 元，並記違規點數4 點，即無不當。本件異議為
    無理由，應予駁回。
據上論斷，應依道路交通案件處理辦法第19條，裁定如主文。
中    華    民    國    95    年    4    月    18    日
                  交通法庭法  官  張國棟
以上正本證明與原本無異。
如不服本裁定，應於送達後5 日內，向本院提出抗告狀。
                          書記官  陳如玲
中    華    民    國    95    年    4     月    21    日


司法院資訊處製作；財團法人民間司法改革基金會備份。
